【裁判字號】    97,訴,2801
【裁判日期】    971024
【裁判案由】    違反毒品危害防制條例
【裁判全文】
臺灣彰化地方法院刑事判決              97年度訴字第2801號
公  訴  人  臺灣彰化地方法院檢察署檢察官
被      告  甲○○
                    （另案在臺灣彰化看守所羈押中）
上列被告因違反毒品危害防制條例案件，經檢察官提起公訴（97
年度毒偵字第3501號、第3612號），本院合議庭裁定由受命法官
獨任進行簡式審判程序，茲判決如下：
    主  文
甲○○施用第一級毒品，累犯，處有期徒刑柒月；又施用第一級
毒品，累犯，處有期徒刑捌月。應執行有期徒刑壹年貳月。
    犯罪事實
一、甲○○曾於民國94年間因施用第1 級毒品案件，經國防部中
    部軍事法院以94年度臺審字第140 號刑事判決判處有期徒刑
    1 年2 月確定，並於95年8 月24日因縮刑期滿執行完畢。其
    前於94年間因施用第1 級毒品案件，經國防部中部軍事法院
    以93年度臺裁字第125 號裁定送勒戒處所觀察、勒戒後，認
    無繼續施用毒品之傾向，於93年11月3 日觀察、勒戒執行完
    畢，經國防部中部軍事法院檢察署軍事檢察官以93年度中檢
    字第3693號為不起訴處分確定。詎其不知悔改，明知海洛因
    業經公告為毒品危害防制條例第2 條第2 項第1 款所列管之
    第1 級毒品，不得非法持有、施用，於前揭觀察、勒戒執行
    完畢釋放後5 年內，復個別2 次基於施用第1 級毒品海洛因
    之犯意，(一)於97年7 月19日下午4 時許，在彰化縣鹿港鎮洛
    津國民小學廁所內，將海洛因摻水以注射針筒注入體內之方
    式，施用第1 級毒品海洛因1 次。嗣經警方分別於97年7 月
    21日下午6 時40分，在彰化縣鹿港鎮○○路旁臨檢而查獲且
    於97年7 月21日晚上7 時21分採尿送驗後，始知上情；(二)另
    於97年7 月31日下午1 時40分，在其位於彰化縣鹿港鎮○○
    路322 號住處內，將海洛因摻水以注射針筒注入體內之方式
    ，施用第1 級毒品海洛因1 次。嗣經警方於97年8 月2 日上
    午11時許，在彰化縣鹿港鎮○○路2 號臨檢而查獲，且於97
    年8 月2 日上午11時30分採尿送驗後，始知上情。
二、案經彰化縣警察局鹿港分局報請臺灣彰化地方法院檢察署檢
    察官偵查起訴。
    理  由
一、本案被告甲○○所犯係死刑、無期徒刑、最輕本刑為3 年以
    上有期徒刑以外之罪，其於準備程序就前揭被訴事實為有罪
    之陳述，經受命法官告知簡式審判程序之旨，並聽取其與公
    訴人之意見後，本院認無不得或不宜改依簡式審判程序進行
    之處，爰依刑事訴訟法第273 條之1 第1 項、第284 條之1
    ，裁定本案由受命法官獨任進行簡式審判程序，合先敘明。
二、訊據被告對其於上揭時、地，分別施用第1 級毒品海洛因各
    1 次之事實，於本院審理時坦承不諱（參見本院97年10月24
    日審判筆錄）。另查：
  (一)被告係分別於97年7 月21日晚上7 時21分、於97年8 月2 日
    上午11時30分，經警方採集被告尿液送驗結果，均呈嗎啡陽
    性反應，此有詮昕科技股份有限公司（下稱詮昕公司）97年
    8 月1 日報告編號00000000號濫用藥物尿液檢驗報告及委託
    檢驗尿液代號與真實姓名對照認證單各1 份（參見臺灣彰化
    地方法院檢察署97年度毒偵字第3501號偵查卷宗第6 頁、第
    7 頁）、詮昕公司97年8 月13日報告編號00000000號濫用藥
    物尿液檢驗報告及委託檢驗尿液代號與真實姓名對照認證單
    各1 份（參見臺灣彰化地方法院檢察署97年度毒偵字第3612
    號偵查卷宗第7 頁、第8 頁）附卷可稽，足見被告確分別有
    施用第1 級毒品海洛因之事實，應可認定。
  (二)按海洛因施用入人體後水解還原成嗎啡，再循嗎啡之代謝方
    式排出體外，業據行政院衛生署藥物食品檢驗局73藥檢壹字
    第030221號函說明綦詳，且依醫學臨床實驗及根據英國藥學
    會出版Isolation and Indentification of Drugs一書第2
    版載明：口服或注射海洛因後可快速吸收，並於血液中迅速
    代謝成6 —乙醯嗎啡，然後轉變成嗎啡；再毒品施用後於尿
    液、血液中可檢出之最大時限，與施用劑量、施用頻率、施
    用方式、施用者飲水量之多寡、個人體質、檢體收集時間點
    及所用檢測方法之靈敏度等因素有關，因個案而異，一般於
    尿液中可檢出之最大時限，古柯鹼為施用後1 至4 天、海洛
    因為2 至4 天、嗎啡為2 至4 天、大麻為1 至10天、安非他
    命為1 至4 天、甲基安非他命為1 至5 天、MDMA為1 至4 天
    、MDA 為1 至4 天、Ketamine為2 至4 天等語，業經行政院
    衛生署管制藥品管理局92年7 月23日管檢字第0920005609號
    函載明明確。是依上開說明，佐以被告前揭尿液檢驗報告，
    被告自白於前揭時間，分別有施用第1 級毒品海洛因各1 次
    等語，核與前揭事證相符，應堪採信。
  (三)另犯毒品危害防制條例第10條施用第1 級毒品之罪者，檢察
    官應先將被告送勒戒處所觀察、勒戒，經觀察、勒戒後，認
    無繼續施用毒品傾向者，應由檢察官為不起訴之處分，且經
    觀察、勒戒執行完畢釋放後，5 年內再犯第10條之罪，檢察
    官應依一般刑事訴訟程序予以起訴論罪科刑，此觀諸毒品危
    害防制條例第20條第1 項、第2 項、第23條第2 項前段規定
    自明。經查，被告前於94年間因施用第1 級毒品案件，經國
    防部中部軍事法院以93年度臺裁字第125 號裁定送勒戒處所
    觀察、勒戒後，認無繼續施用毒品之傾向，於93年11月3 日
    觀察、勒戒執行完畢，經國防部中部軍事法院檢察署軍事檢
    察官以93年度中檢字第3693號為不起訴處分確定等情之事實
    ，此有臺灣高等法院被告前案紀錄表、臺灣彰化地方法院檢
    察署刑案資料查註紀錄表各1 份附卷可參。被告前既曾因施
    用毒品案件，經觀察、勒戒後，復於前開觀察、勒戒執行完
    畢釋放後5 年內，再犯本案施用毒品罪，依毒品危害防制條
    例第23條第2 項之規定，屬應依法論罪科刑之行為，依前開
    說明，本案被告上開所為，係於93年11月3 日觀察、勒戒執
    行完畢釋放後5 年內，分別各再犯毒品危害防制條例第10條
    第1 項施用第1 級毒品罪，本案事證明確，被告上開犯行均
    應堪認定。
三、按海洛因為毒品危害防制條例第2 條第2 項第1 款所明定之
    第1 級毒品。核被告所為，均係犯同條例第10條第1 項之施
    用第1 級毒品罪。被告各持有第1 級毒品進而施用，持有之
    低度行為各為施用之高度行為所吸收，均不另論持有毒品之
    罪。被告所犯上開2 罪，犯意各別，行為互異，應分論併罰
    。另查，被告曾於94年間因施用第1 級毒品案件，經國防部
    中部軍事法院以94年度臺審字第140 號刑事判決判處有期徒
    刑1 年2 月確定，並於95年8 月24日因縮刑期滿執行完畢等
    情，此有臺灣高等法院被告前案紀錄表、臺灣彰化地方法院
    檢察署刑案資料查註紀錄表各1 份存卷可考，其於5 年內故
    意再犯本案有期徒刑以上之2 罪，均應依刑法第47條第1 項
    之規定，論以累犯，並各加重其刑。爰審酌被告前因施用毒
    品案件，經觀察、勒戒執行完畢釋放後，仍未能徹底戒絕毒
    品，復犯本案施用毒品罪，顯見其無戒毒悔改之意，惟念其
    施用毒品之手段，施用毒品乃自戕一己之身體健康，尚未對
    他人造成危害，且犯後已坦承犯行，態度良好等一切情狀，
    各量處如主文所示之刑，並定其應執行之刑。
據上論斷，應依刑事訴訟法第273 條之1 第1 項、第299 條第1
項前段，毒品危害防制條例第10條第1 項，刑法第11條前段、第
47條第1 項、第51條第5 款，判決如主文。
本案經檢察官謝雨青到庭執行職務。
中    華    民    國    97    年    10    月    24    日
                  刑事第八庭      法  官  唐中興
以上正本證明與原本無異。
如不服本判決，應於判決送達後10日內，向本院提出上訴書狀，
上訴書狀應「敘述具體上訴理由」，並按他造當事人之人數附繕
本。「切勿逕送上級法院」。
中    華    民    國    97    年    10    月    24    日
                                  書記官  吳政
【附錄本案判決論罪科刑法條全文】：
毒品危害防制條例第10條
施用第1級毒品者，處6月以上5年以下有期徒刑。
施用第2級毒品者，處3年以下有期徒刑。


司法院資訊處製作；財團法人民間司法改革基金會備份。
